【裁判字號】    92,抗,39
【裁判日期】    920303
【裁判案由】    違反貪污治罪條例
【裁判全文】
臺灣高等法院臺南分院刑事裁定              九十二年度抗字第三九號        Ｇ
      抗  告  人  甲      ○
      選任辯護人  翁  瑞  昌  律師
右列抗告人因違反貪污治罪條例案件，不服中華民國九十二年一月廿日臺灣台南地方
法院第一審延長羈押裁定（九十一年訴字第一一一三號）提起抗告，本院裁定如左：
      主      文
抗告駁回。
      理      由
一、抗告意旨略以：(一)原審於民國（下同）九十二年一月廿日，對抗告人裁定，應自
    九十二年一月廿四日，延長羈押二月，然所引用羈押理由，與其前羈押抗告人，
    係同一事由。惟本件原審，審理已近三個月，何以抗告人仍有繼續羈押之必要，
    即抗告人何以非予繼續羈押，顯難進行審判之具體理由，原裁定未予敘明，顯有
    理由不備違法。(二)又原審於九十二年一月廿日，對抗告人裁定延長羈押，所依據
    之事實，於延長羈押訊問時，未告知抗告人及選任辯護人，亦未記載於筆錄，與
    刑事訴訟法第一百零一條第三項規定不合。(三)綜上所述，原審對抗告人，裁定延
    長羈押二月，於法不合，應予撤銷。為此提起抗告，求為撤銷原裁定云云。
二、查本件抗告人涉犯貪污治罪條例第五條第一項第二款利用職務上機會詐取財物罪
    嫌及刑法第二百十六條、第二百十三條行使公務人員登載不實文書罪嫌等，經台
    灣台南地方法院檢察署檢察官，於九十一年十月廿一日，以九十一年度偵字第八
    三○八、九六九八號，提起公訴。並於九十一年十月廿三日發文，移送原審法院
    審理。原審於九十一年十月廿四日受理後，經訊問抗告人，以抗告人犯罪嫌重大
    ，且所犯係最輕本刑為有期徒刑五年以上罪嫌，而予以羈押，有原審於九十一年
    十月廿四日在刑事報到單裁示在卷可憑（詳原審九十一年訴字一一一三號案影印
    卷一至五頁）。原審諭知抗告人羈押後，抗告人不服，向本院提起抗告，經本院
    於九十一年十一月十二日，以九十一年度抗字第三一七號撤銷原裁定，發回台灣
    台南地方法院處理（同上卷十八頁背面至十九頁）。原審法院於九十一年十一月
    廿二日，經訊問抗告人後，仍認抗告人犯罪嫌疑重大，且所犯係最輕本刑為有期
    徒刑五年以上之罪（按認抗告人係涉犯貪污治罪條第五條第一項第二款罪，詳同
    上卷廿六頁背面押票所載犯罪法條），為確保審判及執行，非予羈押，顯難確保
    審判及執行之順利，而仍諭知抗告人應予羈押（詳同上卷廿三頁背面）。然原審
    於九十一年十一月廿二日，裁定羈押抗告人，亦為抗告人不服，而向本院提起抗
    告。經本院於九十一年十二月十三日，以九十一年度抗字第三四五號，裁定駁回
    抗告人之抗告（詳同上卷一○七至一一○頁）。嗣於九十二年一月廿日，原審法
    院，以抗告人羈押期間，即將屆滿，然認抗告人原羈押原因，仍然存在，且有繼
    續羈押之必要，乃裁定抗告人羈押期間，自九十二年一月廿四日起延長二月，有
    裁定正本在卷可稽（詳同上卷一二三頁背面至一二四頁）。
三、次查，本件抗告人抗告意旨，雖指原審於九十二年一月廿日，對抗告人裁定延長
    羈押時，未依刑事訴訟法第一百零一條第三項規定，將延長羈押抗告人，所依據
    之事實，於延長羈押訊問時，告知抗告人及選任辯護人，並記載於筆錄，於法不
    合云云。然原審於九十二年一月廿日訊問抗告人後，當庭諭知抗告人羈押期間，
    自九十二年一月廿四日延長二月，記明於訊問筆錄在案（詳同上卷一一八頁）。
    雖當日訊問抗告人筆錄，未同時記載延長羈押抗告人之事實，並告知抗告人及其
    選任辯護人，而與刑事訴訟法第一百零一條第三項規定不合。但原審法院，九十
    二年一月廿四日，延長抗告人羈押期間時，除於訊問筆錄諭知延長抗告人羈押期
    間外，同時並製作裁定正本，載明：本件經查抗告人犯罪嫌疑重大，且有刑事訴
    訟法第一百零一條第一項第三款所定情形，仍然存在，認該抗告人仍有繼續羈押
    之必要等語，且將該裁定，於同日送達抗告人簽收，有裁定正本及送達證書在卷
    可憑（詳同上卷一二三頁背面至一二四頁及背面）。另原審將上揭延長抗告人羈
    押期間之裁定正本，於九十二年一月廿二日，亦分別送達抗告人所選任辯護人翁
    瑞昌、陳琪苗、趙哲宏律師等三人簽收，有送達證書三紙在卷可憑（詳同上卷一
    二五至一二六頁）。抗告人因而得知原審對其延長羈押原因及事實，進而對原審
    延長羈押裁定不服，向本院提起抗告。則原審認抗告人有延長羈押之事實，顯已
    由裁定正本送達抗告人及其選任辯護人，而獲得補正，應認原審嗣後裁定正本之
    送達，已履行刑事訴訟法第一百零一條第三項所規定之事項，自難認原審延長羈
    押裁定，於法有違。至抗告人指摘原裁定，未就何以非予繼續羈押抗告人，顯難
    進行審判之具體理由，予以敘明，亦有理由不備一節。經查原裁定既認抗告人原
    羈押原因，仍然存在。而本件原審迄今仍在繼續進行調查中，原審其前認抗告人
    仍有繼續羈押之必要情事，既未出現有任何變更，則原審本於調查所得卷證資料
    ，而於延長羈押裁定內，逕認抗告人仍有繼續羈押之必要，要難指摘原審延長羈
    押裁定，就認有繼續羈押之必要部分，有何理由不備之處。綜上，本件抗告人抗
    告意旨，指摘原審延長羈押裁定，於法有違。依上所述，為無理由，應予駁回。
四、據上論斷，應依刑事訴訟法第四百十二條，裁定如主文。
中    華    民    國      九十二      年      三      月      三        日
      臺灣高等法院臺南分院刑事第五庭
                                      審判長法官  蔡    崇    義
                                            法官  許    進    國
                                            法官  董    武    全
右正本證明與原本無異。
不得再抗告。
                                      法院書記官  黃    全    忠
中    華    民    國      九十二      年      三      月      五        日


司法院資訊處製作；財團法人民間司法改革基金會備份。
